【裁判字號】    97,毒抗,569
【裁判日期】    971209
【裁判案由】    毒品危害防制條例
【裁判全文】
臺灣高等法院刑事裁定                 97年度毒抗字第569號
抗  告  人
即  被  告  甲○○
上列抗告人因毒品危害防制條例案件，不服臺灣板橋地方法院97
年度毒聲字第2305號，民國97年11月7 日裁定（聲請案號：臺灣
臺板橋地方法院檢察署97年度聲觀字第1588號、97年度毒偵字第
7265號），提起抗告，本院裁定如下：
    主  文
抗告駁回。
    理  由
一、原裁定意旨略以：抗告人即被告甲○○於民國97年8 月23日
    為警採尿前回溯26小時內之某時，在不詳處所，施用第一級
    毒品海洛因，經送請臺灣檢驗科技股份有限公司以酵素免疫
    分析法（EIA）初驗及以氣相層析質譜儀法（GC/MS）複驗鑑
    定結果，發現確呈鴉片類（嗎啡、可待因）陽性反應，有該
    公司97年9 月9日濫用藥物檢驗報告1份在卷可稽，堪認抗告
    人確有施用第一級毒品海洛因之犯行，爰依毒品危害防制條
    例第20條第3項、第1項規定，裁定抗告人送勒戒處所觀察、
    勒戒等語。
二、抗告意旨則謂：抗告人目前因家庭經濟陷入困境，且其妻無
    工作能力，抗告人經友介紹尋獲一份工作，正為家庭經濟而
    努力，懇請鈞院法外開恩，准予抗告人以其他戒毒方式替代
    觀察、勒戒之處分云云。
三、經查：
  (一)抗告人為警查獲後所採尿液，經送請臺灣檢驗科技股份有限
    公司以酵素免疫分析法（EIA） 初驗及以氣相層析質譜儀法
    （GC/MS） 複驗鑑定結果，發現確呈鴉片類（嗎啡、可待因
    ）陽性反應，有該公司97年9 月9日濫用藥物檢驗報告1份在
    卷可稽。按海洛因經注射或吸入人體後，約百分之80於24小
    時內自尿中排出，一般而言，尿液中能否驗出嗎啡陽性反應
    與其投與量、投與途徑、採尿時間、個人體質及檢測方法之
    靈敏度有關，國外曾有文獻報導注射6 毫克之海洛因鹽酸鹽
    ，其代謝物嗎啡之平均可檢出時限約為26小時，業經行政院
    衛生署藥物食品檢驗局於81年9 月8日以藥檢壹字第8114885
    號函述綦詳。被告上開所採尿液送驗結果既有鴉片類（嗎啡
    、可待因）之陽性反應，復該結果係採用氣相層析質譜儀法
    進行確認，已足排除被告因服用藥物導致呈毒品偽陽性反應
    之可能，顯見被告在經警採尿前之26小時內某時點，確有施
    用第一級毒品海洛因之事實。
  (二)原審依據毒品危害防制條例第20條第1 項及觀察勒戒處分執
    行條例第3條第1項，裁定被告應送勒戒處所觀察、勒戒，經
    核尚無違誤。抗告人以家庭經濟等狀況為由，提起抗告。惟
    其家庭、工作及經濟情況核與是否應命入勒戒處所觀察、勒
    戒無涉，所提抗告，要無理由，應予駁回。
據上論斷，應依刑事訴訟法第412條，裁定如主文。
中    華    民    國    97    年    12    月    9     日
                  刑事第二庭審判長法  官  洪光燦
                                  法  官  宋明蒼
                                  法  官  李麗玲
以上正本證明與原本無異。
不得再抗告。
                                  書記官  廖婷璇
中    華    民    國    97    年    12    月    11    日


司法院資訊處製作；財團法人民間司法改革基金會備份。
